臺灣高等法院刑事裁定　　　　　　　　 100年度聲字第3893號
聲　請　人
即　被　告　　吳啟豪
選任辯護人　　林彥苹律師
上列被告因100年度上重訴字第53號殺人案件，聲請人聲請具保
停止羈押，本院裁定如下：
    主  文
聲請駁回。
    理  由
一、聲請意旨略以：被告係因情緒失控而鑄下大錯，但被告於案
    發後即自首，足證被告無逃亡之虞；且本案為被告一人所為
    ，已坦承全部事實，又無其它共犯，是被告並無勾串證人或
    湮滅證據之可能；再被告患有青光眼疾病，亟需就醫治療，
    爰請求具保停止羈押云云。
二、按對被告執行之羈押，本質上係為使訴訟程序得以順利進行
    ，或為保全證據或為保全對被告刑罰執行之目的，而對被告
    所實施剝奪人身自由之強制處分。刑事被告經法官訊問後，
    認為犯罪嫌疑重大，有刑事訴訟法第101條、第101條之1第1
    項所列各款情形之一，非予羈押，顯難進行追訴、審判或執
    行者，得羈押之。又被告有無羈押之必要，法院得按照偵審
    程序進行程度，就具體個案情節予以斟酌決定，如就客觀情
    事觀察，法院為羈押被告之裁定，無明顯違反比例原則，即
    難謂有違法或不當可言。而所謂「犯罪嫌疑重大」，係指有
    具體事由，足以令人相信被告很有可能涉嫌其犯罪已足，並
    以自由證明為之，此與認定犯罪事實所憑證據，須達無合理
    懷疑程度者迥異。易言之，羈押被告之裁量，非重在被告有
    罪、無罪之調查，而應以被告所犯罪嫌是否重大、有無羈押
    原因及必要性，為判斷之依據。另決定羈押之犯罪嫌疑是否
    重大、有無羈押原因及必要性，自與有罪判決須達毫無懷疑
    之有罪確信之心證有所不同，法院僅須依卷證先就形式上審
    查，以為憑斷。
三、經查，被告涉犯刑法第272條第1項殺直系血親尊親屬及第27
    1條第2項、第1項殺人未遂罪嫌，依被告之供述及卷內相關
    證據資料，已足認被告犯罪嫌疑重大，且其所犯上開罪名，
    均為最輕本刑為5年以上有期徒刑之罪，又本件經原審審理
    後，就被告殺直系血親尊親屬部分，判處死刑，褫奪公權終
    身，就殺人未遂部分，處有期徒刑6年，並定應執行死刑，
    褫奪公權終身，被告既經原審判處極刑，復經上訴，現仍由
    本院審理中，案件尚未確定，已有相當理由足認被告因將來
    面臨刑之執行，可預期其逃匿以規避審判程序進行及刑罰執
    行之可能性甚高，仍有相當理由認為其有逃亡之虞，若命具
    保、責付或限制住居等侵害較小之手段，均不足以確保審判
    或執行程序之順利進行。再參酌被告所犯殺人等罪，對社會
    秩序之危害非輕，經權衡國家刑事司法權之有效行使、社會
    秩序及公共利益、被告人身自由之私益及防禦權受限制之程
    度，因認對被告為羈押處分尚屬適當及必要，合乎比例原則
    ，亦無違司法院釋字第665號解釋意旨，已合於刑事訴訟法
    第101條第1項第1款、第3款規定之羈押要件。而經本院審酌
    全案卷證及辯護人上揭聲請理由各情，認被告仍有羈押之理
    由，且有羈押之必要，並認命該被告具保、責付或限制住居
    等侵害較小之手段，亦均不足以確保審判或執行程序之順利
    進行，是被告聲請意旨雖以本件並無羈押之必要，請求准許
    交保停止羈押云云，不符合法定具保停止羈押之要件。此外
    ，被告雖辯稱因眼疾亟需保外就醫等詞，然被告自入所後自
    述有青光眼病史，100年12月22日經安排所內醫師診療，據
    其自認目前並無任何不適，將持續觀察，倘被告病況需要，
    當依相關規定辦理戒護外醫檢診，有法務部矯正署臺北看守
    所100年12月27日北所衛字第1000013278號函及被告入所後
    相關就醫就診病歷單影本在卷可佐，堪認被告尚無亟需就醫
    之必要或合於刑事訴訟法第114條各款所定情事。被告以前
    揭情詞聲請具保停止羈押，自難准許，應予駁回。
據上論斷，應依刑事訴訟法第220條，裁定如主文。
中    華    民    國   100    年    12    月    30    日
                  刑事第二十五庭審判長法  官  黃瑞華
                                      法  官  陳恆寬
                                      法  官  高玉舜
以上正本證明與原本無異。
如不服本裁定，應於收受送達後五日內向本院提出抗告狀。
                                      書記官  許雅淩
中    華    民    國   100    年    12    月    30    日